【裁判字號】    94,交聲,2171
【裁判日期】    950511
【裁判案由】    交管條例聲異
【裁判全文】
臺灣板橋地方法院交通事件裁定        94年度交聲字第2171號
原處分機關  交通部公路總局臺北區監理所
異  議  人  乙○○
上列異議人因違反道路交通管理處罰條例事件，對於交通部公路
總局臺北區監理所中華民國94年12月1 日所為之處分〔原處分案
號：北監營裁字裁40-C00000000號〕，聲明異議，本院裁定如下
：
    主  文
異議駁回。
    理  由
壹、本件原處分機關係以異議人所有牌照號碼125-CL號營業一般
    小客車，於民國〔下同〕94年3 月11日22時25分，行經臺北
    縣新莊市○○路345 巷口，有「違反道路交通安全規則肇事
    致人受輕傷」之舉發違規事實，乃依道路交通管理處罰條例
    第61條第3 項，裁決記違規點數3 點；異議人則以：案發之
    際，伊駕駛系爭車輛，將到345 巷口時，乘客要求在巷口迴
    轉後停車，伊看清楚對向車道無任何車輛後便立即左轉，見
    甲○○在快車道騎機車前行，嗣撞上伊〔異議人〕所駕營業
    小客車右後方，伊〔異議人〕即撥110 報案，甲○○未受傷
    ，本案疑為假車禍詐財等由，聲明異議。
貳、查：
  一、按汽車行駛至交岔路口，轉彎車應讓直行車先行，但直行
      車尚未進入交岔路口，而轉彎車已達『中心處』開始轉彎
      ，直行車應讓轉彎車先行。道路交通安全規則第102 條第
      1 項第6 款定有明文。本案肇事路口為號誌化三岔路口，
      案發時，異議人為轉彎車輛、甲○○所騎乘之重型機車為
      直行車輛，異議人所駕牌照號碼125-CL號車，『未達』交
      岔路口『中心處』即開始左轉，此有臺北縣政府警察局95
      年1 月18日北縣警交字第0950006199號函附本件交通事故
      現場圖、調查報告表、偵訊筆錄及現場照片附本院卷足參
      。異議人之轉彎車應讓甲○○之直行車先行；再異議人雖
      另稱「對方〔指甲○○〕騎在『快車道』，沒有騎在『機
      車道』」等情，縱或實情，並不因之致異議人之轉彎車取
      得優先通行之路權，即不解免異議人「轉彎車應暫停讓甲
      ○○之直行車先行」之義務。異議人執此聲明異議，非得
      據為有利之論據。
  二、甲○○因本件事故受傷，業據其來院結證明確，暨提出行
      政院衛生署臺北醫院診斷證明書壹件，復經行政院衛生署
      臺北醫院95年2 月16日北醫歷字第1244號函覆甲○○病歷
      資料影本1 份足佐，異議人爭執主張甲○○未因本件事故
      受傷等情，核非可採。
  三、綜本節一、二所述，堪認異議人確有『違反道路交通安全
      規則肇事致人受輕傷』之舉發違規事實。
參、再者，員警舉發本案，本質上為行政處分，係公務員基於職
    務上權力，依法就特定之具體事件所為具公法上效果之單方
    行政行為，基於公務員為公法上行為具有公信力之原則，該
    行政處分當可被推定為真正，使執勤員警得當機處分以維護
    交通秩序、安全之行政目的；異議人主張: 員警沒有照規章
    處理，對方是用人事關係獲得診斷書，這是假車禍真詐財等
    語，惟未提出何種證據方法供調查審酌，即難遽信。
肆、原處分機關據上列舉發違規事實，依道路交通管理處罰條例
    第61條第3 項前段之規定，裁決「記違規點數3 點」，經核
    認事用法均無違誤，處分亦妥適。異議人執前情聲明異議，
    為無理由，應予駁回。
據上論結，應依道路交通案件處理辦法第19條，裁定如主文。
中    華    民    國    95    年    5     月    11    日
                  交通法庭    法  官    陳福來
以上正本證明與原本無異。
如不服本裁定應於送達後5日內向本院提出抗告狀。
                              書記官    林兆嘉
中    華    民    國    95    年    5     月    11    日


司法院資訊處製作；財團法人民間司法改革基金會備份。
